【裁判字號】    99,消債更,83
【裁判日期】    990714
【裁判案由】    更生
【裁判全文】
臺灣桃園地方法院民事裁定            99年度消債更字第83號
聲  請  人
即  債務人  甲○○
上列聲請人因消費者債務清理事件聲請更生，本院裁定如下：
    主  文
債務人甲○○自民國九十九年七月二十日下午十六時起開始更生
程序。
命司法事務官進行本件更生程序。
    理  由
一、按法院開始更生程序之裁定，應載明其年、月、日、時，並
    即時發生效力。次按法院裁定開始更生或清算程序後，得命
    司法事務官，進行更生或清算程序，必要時，得選任律師、
    會計師或其他適當之自然人或法人一人為監督人或管理人。
    消費者債務清理條例第45條第1 項、第16條第1 項分別定有
    明文。
二、本件聲請意旨略以：聲請人前曾依金融主管機關協調成立之
    中華民國銀行公會會員「辦理消費金融案件無擔保債務協商
    機制」與當時之最大無擔保債權銀行安泰商業銀行（下稱安
    泰銀行）於民國96年1月2日成立協商，約定聲請人應自96年
    2 月起按月以新臺幣（下同）3萬1,522元清償債務，惟聲請
    人每月薪資僅有3 萬1,000 元，扣除生活必要支出及子女扶
    養費用後，顯不足以支付上開約定金額，是以聲請人確有不
    可歸責於己之事由，致履行顯有重大困難之情事。又本件無
    擔保或無優先權之債務總額未逾1,200 萬元，復未經法院裁
    定開始清算程序或宣告破產，為此聲請更生等語。
三、經查：
  (一)聲請人因消費借貸、信用卡債務，對於安泰銀行等債權人負
    欠無擔保債務468 萬2,409 元，於消費者債務清理條例施行
    前，曾依照中華民國銀行公會會員辦理消費金融案件無擔保
    債務協商機制，於96年1 月2 日與當時之最大債權金融機構
    安泰銀行成立協商，依協商內容每月應清償3 萬1,552 元等
    情，有協議書、無擔保債務還款計畫在卷可稽，堪認屬實。
    嗣安泰銀行將對聲請人之債權轉讓與民間債權人即長鑫資產
    管理股份有限公司，因此聲請人之最大債權金融機構現應為
    台新國際商業股份有限公司（下稱台新銀行），此有聲請人
    提出之財產及收入狀況說明書、財團法人金融聯合徵信中心
    資料附卷可考。
  (二)聲請人於96年1 月2 日與安泰銀行成立協商時任職於研能科
    技股份有限公司，而其96年之年所得總計為34萬6,050 元，
    名下別無其他財產，此有稅務電子閘門財產所得調件明細表
    在卷可憑，是聲請人於96年間平均月入僅2 萬8,838 元（計
    算式：346,050 ÷12＝28,838，元以下四捨五入），其收入
    縱未扣除個人及受扶養親屬生活必要支出，亦不足以支付協
    商還款金額3 萬1,552 元，由此堪認協商時所成立之上開清
    償條件，聲請人在履行上顯有重大困難，依此，應認其於協
    商成立後，從未繳款逕而毀諾，實屬具有不可歸責於己之事
    由。
  (三)觀諸聲請人提出之98年4 月至同年12月之薪資單所載，其歷
    月薪資於扣除事病假扣薪、勞健保費用、福利金等項目後，
    分別為2 萬9, 423元、2 萬8,992 元、2 萬8,905 元、3 萬
    5,294 元、3 萬1,284 元、3 萬3,037 元、3 萬1,434 元、
    3 萬6,424 元、3 萬9,762 元，是其平均月薪為3 萬2,728
    元（未扣除法院代扣薪每月7,000 元）。然而，最大債權銀
    行台新銀行提供之清償條件為「180 期分期給付，每月清償
    金額至少3 萬3,334 元」，此有台新銀行99年6 月29 日 台
    新總債務協商部字第09900010810 號函在卷可參，是以聲請
    人之每月收入3 萬2,728 元，確實無法依台新銀行陳報每月
    3 萬3,334 元之還款方式清償，且聲請人名下別無其他資產
    ，此有聲請人提出之財產歸屬資料清單可證，堪認聲請人主
    張其有不能清償債務之情事乙節，應屬真正。此外，本件又
    查無聲請人有消費者債務清理條例第6 條第3 項、第8 條或
    第46條各款所定應駁回更生聲請之事由存在，則聲請人聲請
    更生，洵屬有據，並依首揭規定命司法事務官進行本件更生
    程序，爰裁定如主文。
中    華    民    國    99    年    7     月    14    日
              民事第二庭    法      官  劉佩宜
以上為正本係照原本作成
本裁定不得抗告
中    華    民    國    99    年    7     月    14    日
                            書  記  官  賴柏仲

司法院資訊處製作；財團法人民間司法改革基金會備份。
